臺灣高等法院刑事判決　　　　　　　　94年度上易字第1757號
上　訴　人
即　被　告　甲○○
上列上訴人因毒品危害防制條例案件，不服臺灣桃園地方法院94
年度易字第922號，中華民國94年8月30日第一審判決（起訴案號
：臺灣桃園地方法院檢察署94年度毒偵字第1632號、第2238號）
，提起上訴，本院判決如下：
    主  文
原判決撤銷。
甲○○連續施用第二級毒品，累犯，處有期徒刑柒月。扣案之第
二級毒品安非他命肆包（驗餘含袋重合計貳拾肆點陸公克）
沒收銷燬之。
    事  實
一、甲○○曾因違反槍砲彈藥刀械管制條例案件，經原審法院於
    民國九十年九月二十八日以九十年度訴字第一三五六號判決
    判處有期徒刑一年六月，嗣經本院於九十一年一月十六日以
    九十年度上訴字第四００三號判決撤銷原判決，判處有期徒
    刑一年六月，於同年二月二十八日判決確定，九十二年一月
    二十六日入監執行，嗣於九十三年五月二十六日假釋出獄，
    假釋期間付保護管束，於九十三年十月一日保護管束期滿，
    未執行之刑，以已執行論。
二、甲○○前因施用毒品案件，經原審法院裁定送觀察、勒戒後
    ，認有繼續施用毒品之傾向，經原審法院裁定令入戒治處所
    施以強制戒治，後經原審法院裁定停止戒治，於九十年八月
    二十四日釋放出所，嗣經原審法院裁定撤銷停止戒治，於九
    十一年七月二十五日入所執行強制戒治，於九十二年一月二
    十五日強制戒治期滿，經臺灣桃園地方法院檢察署檢察官於
    九十二年二月十九日以九十二年度戒偵字第七六號為不起訴
    處分確定在案。詎甲○○仍無法戒除毒癮，復基於施用第二
    級毒品安非他命之概括犯意，自九十四年二月間某日起至同
    年四月九日止，在其位於南投縣信義鄉自強村一鄰綠美巷二
    一之一號住處內、桃園縣桃園市○○路某友人住處內等地，
    以將安非他命放置在吸食器內，再以火燒烤產生煙霧後吸食
    之方式，連續多次施用第二級毒品安非他命。嗣於九十四年
    三月九日凌晨零時三十分許，在桃園市○○路九九四號前為
    警查獲，並扣得其所有之安非他命一包（驗餘含袋重十七．
    四三五公克）；復於九十四年四月十日十九時二十分許，在
    桃園市○○路八三號六樓之三十號為警查獲，並扣得其所有
    之安非他命三包（驗餘含袋重合計六．九二八公克）。
三、案經桃園縣政府警察局、桃園縣政府警察局平鎮分局報告臺
    灣桃園地方法院檢察署檢察官偵查起訴。
    理  由
一、被告甲○○於原審法院訊問及本院審理時坦承上揭施用第二
    級毒品安非他命之事實不諱，而被告二度為警查獲後，經警
    採集其尿液檢體送請臺灣尖端先進生技醫藥股份有限公司鑑
    驗，經以酵素免疫分析法初步檢驗，再以氣相層析質譜儀分
    析法確認檢驗結果，均呈安非他命、甲基安非他命陽性反應
    ，有濫用藥物檢驗報告二紙附卷可稽，並有透明結晶物四包
    扣案可佐，該四包透明結晶物經送行政院衛生署管制藥品管
    理局檢驗結果，均檢出甲基安非他命成分，驗餘含袋重合計
    二四．三六三公克，亦有檢驗成績書二紙在卷可佐，足見被
    告前開自白確與事實相符，堪以採信。被告前因施用毒品案
    件，經原審法院裁定送觀察、勒戒後，認有繼續施用毒品之
    傾向，經原審法院裁定令入戒治處所施以強制戒治，後經原
    審法院裁定停止戒治，於九十年八月二十四日釋放出所，嗣
    經原審法院裁定撤銷停止戒治，於九十一年七月二十五日入
    所執行強制戒治，於九十二年一月二十五日強制戒治期滿，
    經臺灣桃園地方法院檢察署檢察官於九十二年二月十九日以
    九十二年度戒偵字第七六號為不起訴處分確定在案等情，此
    有本院被告前案紀錄表在卷可稽，足認被告係於前案強制戒
    治執行完畢釋放後，五年內再犯本件施用第二級毒品之罪，
    與毒品危害防制條例第二十三條第二項規定相符，殆無疑問
    。本件事證明確，被告犯行堪以認定，應予依法論科。
二、核被告所為，係犯毒品危害防制條例第十條第二項之施用第
    二級毒品罪。被告持有安非他命之低度行為，為施用之高度
    行為所吸收，不另論罪。被告先後多次施用第二級毒品安非
    他命之行為，時間緊接，方法相同，所犯構成要件相同之罪
    名，顯係基於概括犯意反覆而為，應依連續犯之規定以一罪
    論，並依法加重其刑。被告自九十四年二月間至同年三月九
    日為警採尿回溯九十六小時內之某時施用安非他命之犯行，
    雖未經檢察官提起公訴，因與起訴部分有連續犯裁判上一罪
    之關係，為起訴效力所及，是一併審理。被告有如事實欄一
    所載之犯罪科刑及執行情形，有本院被告前案紀錄表在卷足
    參，其受有期徒刑執行完畢，五年內再犯本件有期徒刑以上
    之施用第二級毒品罪，為累犯，應依刑法第四十七條規定加
    重其刑。被告有二種刑之加重事由，依刑法第七十條之規定
    遞予加重之。原審認被告事證明確，予以論罪科刑，固非無
    見，惟就被告自九十四年二月間至同年三月九日為警採尿回
    溯九十六小時內之某時施用安非他命之起訴範圍以外之犯行
    ，未敘明得併予審究之理由，自有不當。被告上訴，認原審
    量刑偏重，請求易科罰金，雖核無理由，惟原審既有上述不
    當之處，應予撤銷改判。爰審酌被告經強制戒治後仍再施用
    毒品，顯見戒毒意志不堅，惟念其施用毒品之犯行乃戕害自
    身，尚無害及他人，且犯罪後坦承犯行等一切情狀，量處如
    主文第二項所示之刑。扣案之第二級毒品安非他命四包（驗
    餘含袋重合計二四．三六三公克）為本件查獲之第二級毒品
    ，應依毒品危害防制條例第十八條第一項前段之規定宣告沒
    收銷燬之。至警員另查扣之吸食器一組、削尖吸管一支，被
    告否認為其所有，本院復查無其他積極證據足證該吸食器、
    削尖吸管確係被告所有，自無從併予宣告沒收，應由檢察官
    另行依法處理，附此敘明。
據上論斷，應依刑事訴訟法第三百六十九條第一項前段、第三百
六十四條、第二百九十九條第一項前段，毒品危害防制條例第十
條第二項、第十八條第一項前段，刑法第十一條前段、第五十六
條、第四十七條，判決如主文。
本案經檢察官黃全祿到庭執行職務。
中　　華　　民　　國　　94　　年　　12　　月　　8　　日
　　　　　　　　　刑事第十五庭  審判長法　官  蔡永昌
　　　　　　　　　　　　　　　　　    法　官  蔡國在
　　　　　　　 　 　　　　　　　　　　法　官  張正亞
以上正本證明與原本無異。
不得上訴。
                                      書記官  鄭信昱
中　　華　　民　　國　　94　　年　　12　　月　　8 　　日
附錄：本案論罪科刑法條全文
毒品危害防制條例第10條第2項
施用第 1 級毒品者，處六月以上五年以下有期徒刑。
施用第 2 級毒品者，處三年以下有期徒刑。
